臺灣新竹地方法院刑事判決
111年度交易字第224號
公  訴  人  臺灣新竹地方檢察署檢察官               
被      告  王炳東




上列被告因公共危險案件，經檢察官提起公訴（111年度偵字第2
388號），被告於本院準備程序進行中，就被訴事實為有罪之陳
述，經檢察官聲請改依協商程序而為判決，本院予以同意，判決
如下：
    主  文
王炳東吐氣所含酒精濃度達每公升零點二五毫克以上而駕駛動力
交通工具，處有期徒刑貳月，如易科罰金，以新臺幣壹仟元折算
壹日。　
    犯罪事實及理由
一、本件犯罪事實、證據及應適用法條，除證據部分補充「被告
    於本院準備程序時之自白」、「偵查報告」、「車輛詳細資
    料報表（牌照號碼：628-GJY）」外，餘均引用起訴書之記
    載（如附件）。
二、本件經檢察官與被告於審判外達成協商之合意且被告已認罪
    ，其合意內容為：被告願受如主文欄所示之刑。本院審酌各
    情，認上開協商合意並無刑事訴訟法第455條之4第1項所列
    情形之一，檢察官聲請改依協商程序而為判決，本院爰不經
    言詞辯論，於協商合意範圍內為協商判決。　
三、應適用之法條：刑事訴訟法第455條之2第1項、第455條之4
    第2項、第455條之8、第454條第2項，修正前刑法第185條之
    3第1項第1款，刑法第41條第1項前段。
四、協商判決除有刑事訴訟法第455條之4第1項第1款於本院訊問
    程序終結前，被告撤銷協商合意或檢察官撤回協商聲請者；
    第2款被告協商之意思非出於自由意志者；第4款被告所犯之
    罪非第455條之2第1項所定得以協商判決者；第6款被告有其
    他較重之裁判上一罪之犯罪事實者；第7款法院認應諭知免
    刑或免訴、不受理者情形之一，及違反同條第2項「法院應
    於協商合意範圍內為判決；法院為協商判決所科之刑，以宣
    告緩刑或2年以下有期徒刑、拘役或罰金為限」之規定者外
    ，檢察官與被告均不得上訴。
五、如不服本判決而符合前述得上訴之情形，應於判決送達後20
    日內向本院提出上訴狀（應附繕本），其未敘述上訴理由者
    ，應於上訴期間屆滿後20日內補提理由書狀於本院，上訴於
    第二審法院。　　
本案經檢察官劉晏如提起公訴，檢察官陳中順到庭執行職務。 
中　　華　　民　　國　　111　  年　　 5　　月　　31 日
                  刑事第八庭   法  官  林哲瑜
以上正本證明與原本無異。　　　　　　　　　
如不服本判決應於收受本判決後20日內向本院提出上訴書狀，上
訴書狀應敘述具體理由。上訴書狀未敘述上訴理由者，應於上訴
期間屆滿後20日內補提理由書狀於本院(均須按他造當事人之人
數附繕本 )「切勿逕送上級法院」。  
中　　華　　民　　國　　111 　年　　6 　　月　　1 　　日
                               書記官  胡家寧
附錄本案論罪科刑法條全文：
修正前刑法第185條之3第1項第1款：
駕駛動力交通工具而有下列情形之一者，處2年以下有期徒刑，
得併科20萬元以下罰金：
一、吐氣所含酒精濃度達每公升零點二五毫克或血液中酒精濃度
    達百分之零點零五以上。

附件：
臺灣新竹地方檢察署檢察官起訴書
                                     111年度偵字第2388號
　　被　　　告　王炳東　男　49歲（民國00年00月00日生）
　　　　　　　　　　　　住新竹市○○區○○里○○路0段000
　　　　　　　　　　　　　巷00弄00號
　　　　　　　　　　　　居新竹市○○區○○路000號
　　　　　　　　　　　　國民身分證統一編號：Z000000000號
上列被告因公共危險案件，業經偵查終結，認應提起公訴，茲將
犯罪事實及證據並所犯法條分述如下：
　　　　犯罪事實
一、王炳東於民國111年1月28日12時許，在新竹市香山區中華路5
    段友人住處飲用啤酒若干後，吐氣所含酒精濃度已逾每公升0.2
    5毫克，仍於同日13時許，騎乘車牌號碼000-000號普通重型
    機車上路。嗣於同日13時28分許，行經新竹市○○區○○街00號前
    時，因行車不穩為警攔檢，並測得其吐氣所含酒精濃度達每公
    升0.45毫克而查獲。
二、案經新竹市警察局第三分局報告偵辦。 
        證據並所犯法條
一、上揭犯罪事實，業據被告王炳東於警詢及本署偵查中坦承不
    諱，並有酒精測定紀錄表、財團法人工業技術研究院呼氣酒精
    測試器檢定合格證書及新竹市警察局舉發違反道路交通管理事
    件通知單各1份在卷可稽，足認被告自白與事實相符，其犯
    嫌堪予認定。
二、按行為後法律有變更者，適用行為時之法律，但行為後之法
    律有利於行為人者，適用最有利於行為人之法律，刑法第2
    條第1項定有明文。經查被告行為後，刑法第185條之3第1項
    修正案，業於111年1月30日生效，將刑度從「2年以下有期
    徒刑，得併科20萬元以下罰金」提高至「3年以下有期徒刑
    ，得併科30萬元以下罰金」，自以修正前規定較有利於被告
    ，本案應適用行為時即修正前之法律。核被告所為，係犯修
    正前之刑法第185條之3第1項第1款之公共危險罪嫌。
三、依刑事訴訟法第251條第1項提起公訴。
　　此　致
臺灣新竹地方法院
中　　華　　民　　國　 111　　年　　3 　　月　　29　　日
　　　　　　　　　　　　　　  檢  察  官　劉晏如
本件證明與原本無異
中　　華　　民　　國　 111　　年　　4 　　月　　7 　　日
                              書　記　官  許立青
所犯法條
修正前刑法第185條之3
駕駛動力交通工具而有下列情形之一者，處2年以下有期徒刑，
得併科20萬元以下罰金：
一、吐氣所含酒精濃度達每公升零點二五毫克或血液中酒精濃度
    達百分之零點零五以上。
二、有前款以外之其他情事足認服用酒類或其他相類之物，致不
    能安全駕駛。
三、服用毒品、麻醉藥品或其他相類之物，致不能安全駕駛。
因而致人於死者，處3年以上10年以下有期徒刑；致重傷者，處1
年以上7年以下有期徒刑。
曾犯本條或陸海空軍刑法第54條之罪，經有罪判決確定或經緩起
訴處分確定，於5年內再犯第1項之罪因而致人於死者，處無期徒
刑或5年以上有期徒刑；致重傷者，處3年以上10年以下有期徒刑
。